# 上市公司并购重组中标的公司控制权的转移标准

提问人：WMHCPA2018 时间：2019-05-21 20:21:07
上市公司并购重组某标的公司，已经获得证监会的批复。标的公司进行了工商变更，但是只是将原股东变更成了上市公司，变更后上市公司持有了标的公司 100%股权。而标的公司的法人、董事、监事是没有变化的。因为标的公司的原股东跟上市公司之前有三年业绩对赌，所以尽管股东进行了变更，但其实还是原股东团队在经营标的公司。此时，是否可以理解为标的公司的控制权已经转移给了上市公司呢？查询上市公司重组的相关案例，基本都是在标的公司工商变更后即视为对上市公司出资到位，进行验资。上市公司对标的公司原股东发行新股后，视为支付了交易对价，将标的公司纳入上市公司的合并范围。但事实上标的公司的运营还是由原股东组成的董监高团队进行管理，此时认为上市公司已经取得了标的公司的控制权纳入合并范围是否不妥？

回答人：chenyiwei
理论上，当上市公司取得标的公司的大部分或者全部股权后，虽然基于业绩对赌的考虑，原标的公司的管理层（主要由原股东组成）会留任，但此时这些管理层已变为上市公司（收购方）的代理人，为上市公司的利益从事经营管理活动，并且上市公司通常也会派驻董事进行监督，对重大事项享有否决权等，因此以股权交割作为上市公司取得对标的公司的控制权，理论上是合理的。当然，实务中也有少数原股东和上市公司发生矛盾后利用其继续留任管理层的职务便利操纵标的公司从事损害上市公司利益的活动的情况，但不能因此否认上市公司具有对标的公司的控制权。